臺灣臺北地方法院刑事判決　　　　　　　　　　　　九十二年度易字第二一五一號
　　公　訴　人　臺灣臺北地方法院檢察署檢察官
　　被　　　告　甲○○
右列被告因竊盜等案件，經檢察官聲請簡易判決處刑（九十二年度偵字第九八四八號
），本院認不宜以簡易判決處刑，改依通常程序審理，判決如左：
    主  文
甲○○意圖為自己不法之所有，而侵占自己持有他人之物，處拘役拾日，如易科罰
金，以佰元折算壹日。
    事  實
一、甲○○與乙○○原為男女朋友關係，二人於民國九十二年二月十日間因發生爭執
    而分手，甲○○並搬離二人位於臺北市○○○路○段四○六巷一號五樓之同居住
    處，甲○○本應於二人分手後將乙○○委其繳費而交付之第一商業銀行提款卡（
    卡號詳卷，下稱系爭提款卡）交還乙○○，竟未交還系爭提款卡並基於為自己不
    法所有之意圖，於九十二年三月十六日凌晨二時四十六分許，未經乙○○同意，
    將系爭提款卡置入位於臺北市○○○路○段四○○號之第一商業銀行永春分行之
    自動付款設備，再輸入提款密碼，以不正方法提領乙○○所有之金錢新臺幣（下
    同）六千七百元，並將乙○○所有之系爭提款卡侵占入己，嗣於翌日（十七日）
    乙○○因認提款卡遺失而前往第一商業銀行申請補發時發現該帳戶遭盜領，經調
    閱自動付款設備所裝設之監視錄影帶資料，始悉上情。
二、案經臺北市政府警察局信義分局報請臺灣臺北地方法院檢察署檢察官偵查起訴。
    理  由
一、訊據被告甲○○固坦承其於九十二年二月十日間搬離與乙○○同居處並交還鑰匙
    後，未將系爭提款卡交還乙○○，嗣於九十二年三月十六日，其未經乙○○同意
    ，曾使用系爭提款卡提領六千七百元等情，惟辯稱：伊於九十二年二月十日間係
    因爭執而搬離同居處，但尚未分手，伊僅係因生氣而使用乙○○之提款卡提錢云
    云。經查：證人乙○○於本院到庭證稱：伊與被告原為男女朋友關係，於二人交
    往期間，伊未曾使用被告之金錢，房租、押租金等費用亦均由伊負擔，因伊上班
    時間係在平日，所以曾拿現金及提款卡委託被告去繳費。於九十二年二月十日間
    伊曾與被告發生爭執，被告主動提出要分手，並於斯時搬離二人同居之處所、繳
    還鑰匙，於九十二年三月間二人確定已經分手了，伊並未曾同意被告於九十二年
    三月十六日使用第一商業銀行之提款卡提領六千七百元等語（見本院九十三年二
    月二十四日訊問筆錄），被告亦稱：於伊搬離同居處所後僅與乙○○見面過一、
    二次等語（見同上訊問筆錄第一五頁），足認被告於九十二年二月十日間搬離其
    與證人乙○○同居處所後，二人即已分手，證人乙○○亦未同意被告使用系爭提
    款卡，被告並無使用系爭提款卡之任何權限，且參以卷附由自動付款設備監視錄
    影帶翻拍之照片二張、證人乙○○上開帳戶存摺影本、第一商業銀行信維分行九
    十二年十一月十七日所發（九二）一信維字第一三七號函覆資料及臺新國際商業
    銀行九十三年一月二日所發臺新作集字第九三○○○五三號回函等資料，被告使
    用不正方法由自動付款設備取得他人之物以侵占系爭提款卡之犯行堪以認定，被
    告所辯，難以採信。至於證人乙○○雖否認曾將系爭提款卡交付與被告，然證人
    乙○○於本院亦證稱：「（檢察官主詰問證人乙○○：請被告繳的話，則是用何
    方式？）答：我有給現金，也給過提款卡請被告領錢。（檢察官主詰問證人乙○
    ○：哪張提款卡？是否為本案提款卡？）答：應該不是，因為這張裡面比較沒有
    錢。（檢察官主詰問證人乙○○：水電費，何人繳？）答：我也曾經請被告繳納
    過，我有拿現金或是有可能拿提款卡給他領過。（檢察官主詰問證人乙○○：有
    無拿一銀提款卡給被告領過錢？）答：印象中沒有。」由證人乙○○之回答中並
    非十分肯定未曾將系爭提款卡委託被告代為繳款，而系爭提款卡帳戶存摺影本上
    所載九十一年十二月二十四日跨行轉帳三百七十八元之部分，則係轉帳至大眾電
    信股份有限公司為證人乙○○繳納電信費用，此亦為證人乙○○所是認，並有臺
    新國際商業銀行九十三年一月二日所發臺新作集字第九三○○○五三號回函在卷
    可參，且跨行轉帳之日期九十一年十二月二十四日亦為星期二即一般上班時間，
    再者，亦無其他證據可證系爭提款卡為被告所竊得，證人乙○○或因時間久遠以
    致記憶模糊，應以被告所稱係證人乙○○前因委其代繳費用而交付系爭提款卡，
    其並未竊取系爭提款卡等語，較與事實相符而堪採信。
二、核被告所為，係犯刑法第三百三十五條第一項之侵占罪及刑法第三百三十九條之
    二第一項之以不正方法由自動付款設備取得他人之物罪。按檢察官就犯罪事實一
    部起訴者，其效力及於全部，刑事訴訟法第二百六十七條定有明文，本案檢察官
    雖僅就被告以不正方法盜領證人乙○○金錢部分提起公訴，然被告侵占其持有系
    爭提款卡之行為，因與檢察官起訴之由自動付款設備取得他人存款部分有牽連犯
    之裁判上一罪關係，且經本院當庭告知被告另涉犯侵占罪嫌，依據前開規定，本
    院自可併與審理。被告係為盜領證人乙○○之金錢而侵占系爭提款卡，被告所犯
    上開二罪間，具有方法目的之牽連關係，爰依刑法第五十五條之規定從重論以一
    侵占罪。爰審酌被告於本院審理中坦白承認犯行，並表示悔意，且購買受款人為
    乙○○、金額六千七百元之郵政匯票欲返還證人乙○○，犯後態度良好，且其犯
    罪之手段，犯罪所得利益不大，對於證人乙○○財產所生之危害等情狀，量處如
    主文所示之刑，並諭知易科罰金之折算標準。
三、公訴意旨另以：被告於九十二年三月十六日前不詳時間，在臺北市○○○路○段
    四○六巷一號五樓乙○○住所內，竊取乙○○所有置放於抽屜內之系爭提款卡，
    因認被告涉犯刑法第三百二十條第一項之竊盜罪嫌云云，惟系爭提款卡應係證人
    乙○○前因委託被告代為繳納費用而交付，已如前所述，檢察官所提證據並無法
    證明被告涉犯上開罪嫌，且查無積極證據足資證明被告有竊盜犯行，既不能證明
    被告犯罪，即應為被告無罪之判決，惟因公訴人認此部分與前開本院認定有罪部
    分為牽連犯之裁判上一罪關係而提起公訴，爰就此部分不另為無罪之諭知。
據上論斷，應依刑事訴訟法第四百五十二條、第二百九十九條第一項前段，刑法第三
百三十五條第一項、第三百三十九條之二第一項、第五十五條、第四十一條第一項前
段、罰金罰鍰提高標準條例第一條前段、第二條，判決如主文。
本案經檢察官方伯勳到庭執行職務
中　　　華　　　民　　　國　　九十三　　年　　　三　　　月　　　九　　　日
                              臺灣臺北地方法院刑事第一庭
                                  審判長法  官    陳興邦
                                        法  官    劉亭柏
                                        法  官    唐于智
右正本證明與原本無異。
如不服本判決，應於判決送達後十日內向本院提出上訴狀（應抄附繕本）。告訴人或
被害人如對於本判決不服者，應具備理由請求檢察官上訴，其上訴期間之計算係以檢
察官收受判決正本之日期為準。
                                        書記官    陳俐妙
中　　　華　　　民　　　國　　九十三　　年　　　三　　　月　　　九　　　日
附錄本案論罪科刑法條
刑法第三百三十五條第一項
意圖為自己或第三人不法之所有，而侵占自己持有他人之物者，處五年以下有期徒刑
、拘役或科或併科一千元以下罰金。
刑法第三百三十九條之二第一項
意圖為自己或第三人不法之所有，以不正方法由自動付款設備取得他人之物者，處三
年以下有期徒刑、拘役或一萬元以下罰金。
